Victor Emanuel de Lima Velozo

Desenvolvedor JavaScript FullStack

Informação de Contato

Orleans, Curitiba - PR

(41) 9 9971-2199

Links Profissionais

Github

in Linkedin

Educação

2017 - 2020

Ensino Médio Técnico em Informática Colégio Estadual Professor Francisco Zardo

Complementares

2014 - 2016

Curso de Informática Básica -Microcramp Centro

2021 - 2022

Curso Programação Frontend & Backend - Rocketseat

Línguas

Inglês - Avançado (B1)

Interesses





Jogos | Game Dev

Música|Violão

Perfil

Brasileiro de 20 anos apaixonado por programação e sempre em busca de aprendizado para me aprimorar. Há um ano estudo e pratico tecnologias do ecossistema JavaScript, como Node, ReactJS e Express, além do básico HTML5 e CSS.

Meu objetivo é atuar como desenvolvedor full-stack e contribuir para a criação de soluções inovadoras e eficientes. Estou sempre em busca de novos desafios e oportunidades para me desenvolver e aprimorar minhas habilidades técnicas.

Experiência Profissional

JUN 2021 - DEZ 2022

Quality Nextech

Técnico de Suporte de TI - Pleno

Oferecia atendimento remoto Service Desk para pessoal interno de uma empresa alimentícia. Suporte de TI, Instalação de software, controle de licenças, problemas com pacote Office 365, controle de usuários, reset de senha, etc...

ABR 2019 - JAN 2020

Colégio Estadual do Paraná | Central de Estágio

Estagiário - Suporte de TI

Oferecia atendimento presencial para o pessoal interno do colégio. Realizava manutenção corretiva e preventiva de desktops, instalação de softwares e sistemas operacionais, troca de toners de impressora, auxílio com ferramentas do pacote office aos professores e pedagogos.

Habilidades e Techs

Frontend

HTML5

SCSS3

Js Javascript

Ts Typescript

ReactJS

SASS SASS

Next.js

Backend



Prisma



(S) NodeJS



PostgreSQL



🦈 Nest.js